【裁判字號】    95,訴,783
【裁判日期】    950626
【裁判案由】    毒品危害防制條例
【裁判全文】
臺灣臺北地方法院刑事判決               95年度訴字第783號
    公  訴  人  臺灣臺北地方法院檢察署檢察官
    被      告  甲○○
                        （現另案在臺灣臺北監獄執行中）
上開被告因違反毒品危害防制條例案件，經檢察官提起公訴（九
十五年度毒偵字第一一四六號）及併案審理（九十五年度毒偵字
第一○二九號），因被告於準備程序中就犯罪事實為有罪之陳述
，就被告連續施用第一級毒品部分經本院合議庭裁定由受命法官
獨任進行簡式審判程序審理，本院判決如下：
    主  文
甲○○連續施用第一級毒品，累犯，處有期徒刑拾月。
扣案含第一級毒品海洛因成分之殘渣袋柒包均沒收銷燬；針筒貳
支均沒收。
    事  實
一、甲○○於民國八十八年間，因施用毒品案件，經本院以八十
    八年度毒聲字第一一五○號裁定送觀察、勒戒，因無繼續施
    用毒品之傾向，經臺灣臺北地方法院檢察署檢察官於八十八
    年五月二十七日以八十八年度偵字第一○六四八號不起訴處
    分確定，又於九十二年間因施用毒品案件，經本院以九十二
    年度毒聲字第五九一號裁定送觀察、勒戒，因無繼續施用毒
    品傾向，經臺灣臺北地方法院檢察署檢察官於九十二年四月
    十六日以九十二年度毒偵緝字第八四號為不起訴處分確定；
    另因竊盜、搶奪案件，經本院以九十二年度訴字第五號判處
    竊盜罪有期徒刑三月，搶奪罪有期徒刑八月，定應執行之刑
    為有期徒刑十月確定，並於九十三年四月三十日因縮短刑期
    執行完畢，且復因於九十四年四月中旬某日起至同年十二月
    初某日止連續施用第一級毒品之案件，經本院以九十四年度
    訴字第一四二六號判處有期徒刑十月確定（該案判決確定之
    日為九十五年二月八日），竟仍不知悔改，基於施用第一級
    毒品之概括犯意，自九十五年二月八日後某日起至同年四月
    十一日下午三時許，在位於臺北市○○路○段二○六巷二九
    號、三九號之住處，連續以針筒注射之方式施用第一級毒品
    海洛因多次，先於九十五年四月一日上午十一時十五分許在
    上開三九號住處為警查獲，扣得甲○○所有供施用第一級毒
    品海洛因但已清洗之針筒一支，嗣於九十五年四月十一日下
    午五時三十分許復在上開三九號住處為警查獲，並扣得含第
    一級毒品海洛因成分之殘渣袋七包及甲○○所有供施用第一
    級毒品海洛因但已清洗之針筒一支，始查悉上情。
二、案經臺北市政府警察局文山第一分局、第二分局報請臺灣臺
    北地方法院檢察署檢察官偵查起訴及移送併案審理。
    理  由
一、上述犯罪事實，業據被告甲○○於警詢、偵訊及本院審理時
    坦白承認，而被告於九十五年四月一日、同年月十一日為警
    查獲所採集之尿液，經以酵素免疫分析法、氣相層析質譜儀
    鑑定，均呈鴉片類陽性反應，此有臺灣檢驗科技股份有限公
    司出具之濫用藥物尿液檢驗報告、臺北市政府警察局偵辦毒
    品案件尿液檢體委驗單各二紙在卷可稽，另扣案之殘渣袋七
    以聯勤二○四廠製煙毒品檢驗Ａ包檢驗，均呈海洛因反應，
    亦有臺北市政府警察局文山第二分局鑑驗報告單附卷可憑，
    本件被告自白與事實相符。又被告相關施用毒品經觀察、勒
    戒、不起訴處分及判決如犯罪事實欄所示之情，亦經本院調
    取九十四年度訴字第一四二六號卷宗查閱屬實，並有臺灣高
    等法院前案紀錄表在卷可參，是被告於觀察、勒戒執行完畢
    後五年內再犯連續施用第一級毒品海洛因之犯行，堪以認定
    。
二、查海洛因，係毒品危害防制條例第二條第二項第一款所規定
    之第一級毒品，故核其所為，係犯毒品危害防制條例第十條
    第一項之施用第一級毒品罪。又被告持有海洛因以施用，持
    有之低度行為，應為施用之高度行為所吸收，不另論罪。被
    告先後多次犯行，均時間緊接，方法相同，所犯係犯罪構成
    要件相同之罪名，顯係基於概括之犯意為之，為連續犯，應
    依刑法第五十六條之規定論以一罪，並加重其刑。另被告前
    所受有期徒刑之宣告及執行完畢之情如犯罪事實欄所載，有
    臺灣高等法院被告全國前案紀錄表一份在卷可參，被告於有
    期徒刑執行完畢後五年內再犯本案有期徒刑以上之罪，為累
    犯，應依刑法第四十七條之規定遞加重其刑。爰審酌被告於
    警詢、偵查及本院審理中均坦承犯行，犯後態度良好，因施
    用毒品受觀察、勒戒後，仍不知戒絕毒癮，繼續施用危害自
    己身體健康之毒品迄為警查獲時止，施用毒品之期間、數量
    、次數等情狀，量處如主文所示之刑。
三、扣案含第一級毒品海洛因成分之殘渣袋七包，因經檢驗其上
    有第一級毒品海洛因之殘留且無從分離，是應依毒品危害防
    制條例第十八條第一項前段之規定沒收銷燬。至於扣案之針
    筒二支，為被告所有供犯罪所用之物，而於被告施用後均經
    清洗等情，業據被告於本院審理中供述明確可按，且本案亦
    乏證據顯示上開針筒尚有第一級毒品海洛因之殘留，爰依刑
    法第三十八條第一項第二款之規定併予宣告沒收。
四、至於檢察官以九十五年度毒偵字第一○二九號併案審理之部
    分，因在本案檢察官起訴之九十五年度毒偵字一一四六號之
    起訴範圍內，本即為本院審理範圍之內，併此敘明。
據上論斷，應依刑事訴訟法第二百七十三條之一第一項、第二
百九十九條第一項前段，毒品危害防制條例第十條第一項、第十
八條第一項前段，刑法第十一條、第五十六條、第四十七條、第
三十八條第一項第二款，判決如主文。
本案經檢察官黃文明到庭執行職務。
中    華    民    國    95    年    6     月    26    日
                        臺灣臺北地方法院刑事第八庭
                            法  官  唐于智
如不服本判決，應於送達後10日內向本院提出上訴狀。
上正本證明與原本無異。
                            書記官  李玟郁
中    華    民    國    95    年    6     月    27    日
附錄本案論罪法條
毒品危害防制條例第10條第1項
施用第一級毒品者，處6 月以上5 年以下有期徒刑。


司法院資訊處製作；財團法人民間司法改革基金會備份。
